【裁判字號】    89,易,2993
【裁判日期】    900215
【裁判案由】    誣告
【裁判全文】
臺灣桃園地方法院刑事判決                        八十九年度易字第二九九三號
    公  訴  人  臺灣桃園地方法院檢察署檢察官
    被      告  甲○○
右列被告因誣告案件，經檢察官聲請簡易判決處刑（八十九年度偵字第一三０七六號
），本院適用通常程序判決如左：
    主  文
甲○○無罪。
    理  由
一、公訴意旨詳如附件檢察官聲請簡易判決處刑書所記載（如附件）。
二、依刑事訴訟法第四百五十二條之明文規定，檢察官聲請以簡易判決處刑之案件，
    經法院認為有刑事訴訟法第四百五十一條之一第四項但書之情形者，應適用通常
    程序審判之；本件經本院中壢簡易庭認為有刑事訴訟法第四百五十一條之一第四
    項但書第三款之情形，因認本件不宜以簡易判決處刑，應適用通常程序審判之，
    於此合先敘明。
三、按犯罪事實應依證據認定之，無證據不得推定其犯罪事實；又不能證明被告犯罪
    者，應諭知無罪之判決，刑事訴訟法第一百五十四條、第三百零一條第一項分別
    定有明文。次按，刑法上所謂「誣告」者，乃指明知為虛偽之事實，仍向該管公
    務員申告，若係因出於誤會或懷疑有此事實而為申告，致不能證明行為人所訴之
    事為真實，且亦無積極證據證明行為人確係故意虛構事實，因行為人本缺乏誣告
    之故意，仍不能成立誣告罪。本件訊據被告甲○○堅決否認有何公訴人所指之誣
    告犯行，辯稱：伊於民國八十九年三月八日雖有向平鎮派出所報車牌失竊，但並
    不是謊報，那車牌ＴＺＰ九八一號當時真的是有失竊，並沒有誣告，伊只是按照
    程序去報案等語。次查本件，證人鄭仙全於八十七年三月七日下午五時二十分許
    ，並未有經過上揭ＴＺＰ九八一號之機車使用人即證人魏梓齡或者是機車所有人
    即被告甲○○之其中任何人的同意，即擅自取走被告所有上揭ＴＺＰ九八一號之
    機車車牌一面，此情業據證人鄭仙全、魏梓齡分別於警、偵訊中均已供述甚明。
    又另查，被告所有之上揭車牌於八十九年三月七日遭鄭仙全擅自取走後，鄭仙全
    雖然是留有寫明鄭仙全之姓名、地址、電話，要求機車使用人魏梓齡要出面解決
    問題之字條一紙，惟查被告於八十九年三月八日向警報案前，鄭仙全尚未將被告
    所有之上揭車牌歸還給予魏梓齡或者是被告，則鄭仙全當時將如何處置上揭車牌
    及其究有無不法所有意圖，即已非無疑。是綜據上情觀之，本件被告所有上揭車
    牌之已遭到他人不告而取之事實，既確係存在，應認被告並無虛構事實謊報車牌
    失竊之誣告犯意。第查，鄭仙全雖然其所涉之竊盜部分業經檢察官以其無不法所
    有之意圖而為不起訴處分，然依上揭分析說明，因亦無何積極證據證明被告係故
    意虛構事實謊報車牌失竊，故亦非得據此認定被告當時係存有誣告之犯意，而遽
    以誣告罪名對其論處。此外，復查無其他積極證據，足資證明被告有何故意誣告
    犯行，核其犯罪嫌疑尚屬不足，不能夠具體證明其犯罪，揆諸首揭規定，本件自
    應為被告無罪判決之諭知。
四、據上論斷，應依刑事訴訟法第四百五十二條、第三百零一條第一項，判決如主文
    。
本案經檢察官鄭重文到庭執行職務。
中      華      民      國      九十    年      二      月      十五    日
                                  臺灣桃園地方法院刑事第一庭
                                      法  官  呂  仲  玉
右正本證明與原本無異。
如不服本判決，應於判決送達後十日內向本院提出上訴狀( 應附繕本 )，上訴於
臺灣高等法院。
                  書記官  劉  晨  輝
中        華        民        國   九十   年   二   月    二十    日


司法院資訊處製作；財團法人民間司法改革基金會備份。
